ACORDAO-COMPLETO-2533489

ACÓRDÃO DE RELAÇÃO

ACÓRDÃO DE RELAÇÃO 4400/2022 ATA 28/2022 - SEGUNDA CÂMARA

Acórdão 4400/2022-TCU-Segunda Câmara
	VISTOS e relacionados estes autos de tomada de contas especial instaurada pelo Comando da 2ª Região Militar em desfavor de Júlio Viana de Alcantara (CPF: XXX.683.708-XX) , em razão de recair sobre o responsável os indícios sobre a autoria da fraude perpetrada contra o sistema previdenciário, que acarretou no recebimento indevido de pensões militares entre agosto de 1990 e março de 2010, após o falecimento de Ester Teixeira Serer, sua mãe, ocorrido em 16/8/1990, sendo ela a pensionista, filha do militar Pedro Teixeira Serer, com prejuízo no valor histórico de                      R$ 588.839,14; 
	Considerando os pareceres uniformes exarados pela Secretaria de Controle Externo de Tomada de Contas Especial (peças 35 a 37) e pelo órgão do Ministério Público junto ao TCU (peça 39, Procurador Rodrigo Medeiros de Lima) , nos quais restaram demonstrados i) o falecimento do responsável em 17/5/2009; ii) a notificação do herdeiro Igor Viana ocorreu em 2020, mais de 10 anos após o último pagamento da pensão objeto da TCE; e iii) uma possível citação dos sucessores do falecido se daria mais de 20 anos após o último pagamento; 
	Considerando que, nos termos do inciso II do art. 6º da IN/TCU 71/2012, fica dispensada a instauração da TCE quando houver transcorrido prazo superior a dez anos entre a data provável de ocorrência do dano e a primeira notificação dos responsáveis pela autoridade administrativa competente; e
	Considerando que, no presente caso, resta inviabilizado o exercício do contraditório e da ampla defesa, sendo configurada, portanto, a ausência de pressuposto de desenvolvimento válido e regular do processo de TCE, o que enseja seu arquivamento sem julgamento do mérito; 
	ACORDAM os Ministros do Tribunal de Contas da União, reunidos em Sessão da Segunda Câmara, com fundamento no art. 143, inciso V, alínea "a", do RITCU, em:
	a) arquivar, sem julgamento de mérito, a presente tomada de contas especial, com fulcro nos arts. 1º, inciso I, da Lei 8.443, de 16 de julho de 1992, c/c o art. 212 do Regimento Interno do TCU, e 5º, caput, e parágrafo único, inciso IV, e 6º, inciso II, da Instrução Normativa-TCU 71/2012;
	b) informar ao Comando da 2ª Região Militar a prolação do presente Acórdão; e
	c) encerrar os presentares autos, com fulcro no art. 169, inciso VI, do RITCU.
1. Processo TC-Processo 025.926/2020-9 (TOMADA DE CONTAS ESPECIAL) 
	1.1. Responsável: Julio Viana de Alcantara (XXX.683.708-XX) .
	1.2. Órgão/Entidade: Comando da 2ª Região Militar.
	1.3. Relator: Ministro Antonio Anastasia.
	1.4. Representante do Ministério Público: Procurador Rodrigo Medeiros de Lima.
	1.5. Unidade Técnica: Secretaria de Controle Externo de Tomada de Contas Especial (SecexTCE) .
	1.6. Representação legal: não há.
	1.7. Determinações/Recomendações/Orientações: não há.

Segunda Câmara

Comando da 2ª Região Militar.

Julio Viana de Alcantara (XXX.683.708-XX).

ANTONIO ANASTASIA

não há.

Procurador Rodrigo Medeiros de Lima.

TOMADA DE CONTAS ESPECIAL (TCE)

Secretaria de Controle Externo de Tomada de Contas Especial (SecexTCE).